【裁判字號】    95,交聲,730
【裁判日期】    950926
【裁判案由】    違反道路交通管理處罰條例聲明異議
【裁判全文】
臺灣臺北地方法院交通事件裁定  九十五年度交聲字第七三○號
受處分人
即異議人  乙○○
上列受處分人即異議人因違反道路交通管理處罰條例案件，對於
臺北市交通事件裁決所民國九十五年七月二十七日所為之處分（
原處分案號：北市裁二字第裁二二－ＡＡＪ○○三一九七號），
聲明異議，本院裁定如下：
    主  文
異議駁回。
    理  由
一、按汽車駕駛人，使用註銷之駕駛執照駕駛小型車或機器腳踏
    車者，處新臺幣（下同）六千元以上一萬二千元以下罰鍰，
    並當場禁止其駕駛及扣留其車輛牌照，民國九十四年十二月
    二十八日修正，九十五年七月一日施行前道路交通管理處罰
    條例第二十一條第一項第六款定有明文。嗣本件違規行為後
    ，原處分機關首次裁決時，道路交通管理處罰條例關於使用
    註銷駕駛執照駕車違規行為之處罰條文，業經修正為第二十
    一條第一項第四款：「汽車駕駛人，有下列情形之一者，處
    新臺幣六千元以上一萬二千元以下罰鍰，並當場禁止其駕駛
    ：四、駕駛執照業經吊銷、註銷仍駕駛小型車或機器腳踏車
    」。本件受處分人之違規行為，無論依行為時或原處分機關
    首次裁處時之道路交通管理處罰條例上開規定，均應處罰，
    且衡之行為時之法律並未較有利於受罰者，依行政罰法第五
    條前段規定，應適用行政機關最初裁處時之法律即上揭現行
    道路交通管理處罰條例第二十一條第一項第四款規定處罰。
二、原處分意旨略以：受處分人即異議人乙○○於九十五年六月
    十三日十七時九分許，駕駛車牌號碼九九六三—ＥＫ號自用
    小客車，在臺北市中正區○○○路○段，為警舉發使用註銷
    駕駛執照駕車，嗣經受處分人於應到案日期即九十五年六月
    二十八日向原處分機關即臺北市交通事件裁決所提出申訴，
    經原處分機關函請原舉發機關即臺北市政府警察局中正第二
    分局調查結果，仍認受處分人有上開違規行為，原處分機關
    乃依道路交通管理處罰條例第二十一條第一項第四款（裁決
    書原誤載為道路交通管理處罰條例第二十一條第一項第六款
    ，業經原處分機關於九十五年七月二十七日以北市裁三字第
    ○九五三五九五四六○○函更正），及違反道路交通管理事
    件統一裁罰基準表規定，於九十五年七月二十七日以北市裁
    二字第裁二二－ＡＡＪ○○三一九七號裁決書裁處受處分人
    罰鍰九千元。
三、異議意旨略以：受處分人乙○○當時係躺在車牌號碼九九六
    三—ＥＫ號自用小客車內看書，車已熄火，並未駕駛云云。
四、經查，受處分人於九十五年六月十三日十七時九分許，駕駛
    車牌號碼九九六三—ＥＫ號自用小客車，在臺北市中正區○
    ○○路○段，使用註銷駕駛執照駕車之事實，有臺北市政府
    警察局掌電字第ＡＡＪ○○三一九七號舉發違反道路交通管
    理事件通知單、臺北市政府警察局中正第二分局九十五年七
    月十九日北市警中正二分交字第○九五三一六一三三○○號
    書函。受處分人雖以前揭情詞置辯，惟受處分人上開使用註
    銷駕駛執照駕車之行為，業據證人即舉發本件之臺北市政府
    警察局中正第二分局員警陳中屏於本院調查時，以具結擔保
    其供述之真實性，並在負擔偽證罪之處罰之心理狀態下證稱
    ：九十五年六月十三日十七時至十九時，我在臺北市○○○
    路、新生南路執行交整崗勤務，同日十七時九分許，我走到
    羅斯福路三段二七八號前，看到車牌號碼九九六三—ＥＫ號
    自用小客車停在該處騎樓與行人穿越道中間，我過去敲駕駛
    座旁邊的車窗，受處分人坐在駕駛座上，我就請受處分人出
    示駕照、行照，結果發現受處分人之駕照逾期，我就掣單告
    發，受處分人表示這樣告發他不服，不能體恤他而拒簽罰單
    ，我就將受處分人拒簽之理由記載在罰單上，我開完單後，
    回到路口執行交整勤務，受處分人就開著上開自用小客車繞
    羅斯福路、新生南路路口兩圈，好像在注意我的動作，最後
    停在我的旁邊跟我說要申訴，我就告訴受處分人按正常管道
    申訴等語明確（見本院九十五年八月十五日訊問筆錄第二頁
    至第五頁），並有證人甲○○○○當庭繪製之現場圖及庭呈
    之本件舉發地點照片一張在卷可稽。又受處分人之小型車駕
    駛執照於九十五年五月三十日起至九十五年五月二十九日止
    原為註銷狀態，嗣因受處分人於九十五年七月二十七日願繳
    納原處分機關另案北市裁三字第駕裁二二－Ｚ000000
    00號裁決書所裁處之罰鍰結案，原處分機關始於同日撤銷
    前揭駕駛執照註銷處分，此有交通事件裁決所九十五年八月
    三十一日北市裁三字第○九五四二四五二五○○號函附卷可
    憑，足證受處分人於上揭時、地，確有使用註銷駕駛執照駕
    車之違規行為，是受處分人前揭所辯，顯屬卸責之詞，不足
    採信。
五、綜上所述，原處分機關對受處分人之前揭違規行為，依道路
    交通管理處罰條例第二十一條第一項第四款，及違反道路交
    通管理事件統一裁罰基準表規定，裁處受處分人罰鍰九千元
    ，核無不當，本件聲明異議為無理由，應予駁回。
據上論斷，應依道路交通案件處理辦法第十九條，裁定如主文。
中    華    民    國  九十五  年    九    月  二十六  日
                          臺灣臺北地方法院交通法庭
                              法      官  孫萍萍
以上正本證明與原本無異。
如不服本裁定，應於送達後五日內，向本院提出抗告狀。
                              書  記  官  張汝琪
中    華    民    國  九十五  年    九    月  二十六  日


司法院資訊處製作；財團法人民間司法改革基金會備份。
